【裁判字號】    97,交簡上,13
【裁判日期】    970401
【裁判案由】    公共危險
【裁判全文】
臺灣彰化地方法院刑事判決            97年度交簡上字第13號
上  訴  人
即  被  告  乙○○
上列上訴人因公共危險案件，不服本院北斗簡易庭九十七年度斗
交簡字第三０號中華民國九十七年一月二十三日第一審簡易判決
（原聲請簡易判決處刑案號：九十六年度偵字第一一四八二號）
，提起上訴，本院管轄之第二審合議庭判決如下：
    主  文
上訴駁回。
    事實及理由
一、本案經本院審理結果，認第一審判決認事用法及量刑均無不
    當，應予維持，並引用第一審判決書記載之事實、證據及理
    由（如附件）。
二、本件上訴人即被告乙○○（以下簡稱被告）上訴意旨略以：
    被告現擔負家庭數口生計之重擔，恐若拘役服刑，必將致使
    家庭失去支柱，又被告因積欠卡債無力償還，正與銀行協商
    處理債務，已無多餘金錢支付易科罰金之款項，且被告對無
    辜之第三人亦立即致歉並賠償損失而獲當場和解，足見被告
    懺悔之心及誠意，請求鈞院念被告一時之糊塗而無重大之惡
    意，從輕量刑，以啟自新等語。
三、按道路交通安全規則第一百十四條第二款規定，汽車駕駛人
    飲酒後吐氣所含酒精成份（即濃度）超過每公升零點二五毫
    克以上者，不得駕車，即是基於酒精對人體中樞神經系統有
    麻醉作用，為維護安全駕駛，而為之禁止規定。次按醫學文
    獻上認吐氣所含酒精濃度達每公升０．二五毫克者，有輕度
    協調功能降低之現象；每公升達０．五毫克者，有反應較慢
    、感覺減低、影響駕駛之現象等現象，此有行政院國軍退除
    役官兵輔導委員會臺北榮民總醫院（八八）北總內字第二六
    八六八號函及附件可考。又按刑法第一百八十五條之三所稱
    服用酒類或其他相類之物，不能安全駕駛動力交通工具之公
    共危險條款，則屬抽象危險犯之規定，此種抽象危險犯係伴
    隨飲酒過量駕車之行為而當然成立。換言之，只需客觀上有
    此種行為出現，危險即視為存在，是否果真肇事，並不影響
    公共危險罪責之成立，然如確實因之駕車肇事，其刑責之明
    顯性，自更不待言。而本件被告肇事後所測得呼氣時酒精濃
    度達每公升０．三九毫克，此有彰化縣警察局員林分局道路
    交通事故當事人酒精測定紀錄一份在卷可稽，揆諸前開說明
    ，已達輕度中毒症狀，造成輕度協調功能降低，參以被告於
    酒後駕駛自用小客車，沿彰化縣北斗鎮○○路由東往西方向
    行駛，行經該路段六四八巷巷口時，理應發現被害人甲○○
    、丁○○及丙○○所駕駛之自用小客車正在停等紅燈，其竟
    擦撞當時正在停等紅燈，分別由被害人甲○○、丁○○及丙
    ○○所駕駛之車牌號碼六八０五─ＨＲ號自用小客車之右側
    車身、Ｚ九─七一八二號自用小客車之後方保險桿、ＱＩ─
    ０八０二號自用小客車之後方保險桿及後行李箱、左後輪而
    肇事，此業據證人即被害人甲○○、丁○○及丙○○證述甚
    詳，並有道路交通事故現場圖一份及照片十二幀在卷可稽，
    且被告坦承犯行，足認本件被告顯係酒後意識模糊，注意力
    無法集中，致行經該路段六四八巷巷口時，擦撞當時正在停
    等紅燈，分別由被害人甲○○、丁○○及丙○○所駕駛之自
    用小客車而肇事，是以被告服用酒類不能安全駕駛動力交通
    工具而駕駛之犯行事證已臻明確，洵堪認定。
四、查被告行為後，刑法第一百八十五條之三業於九十七年一月
    二日修正公布，並自同月四日施行。按行為後法律有變更者
    ，適用行為時之法律，但行為後之法律有利於行為人者，適
    用最有利於行為人之法律，刑法第二條第一項訂有明文。依
    新修正之刑法第一百八十五條之三規定: 「服用毒品、麻醉
    藥品、酒類或其他相類之物，不能安全駕駛動力交通工具而
    駕駛者，處一年以下有期徒刑、拘役或科或併科十五萬元以
    下罰金。」，與修正前刑法第一百八十五條之三規定: 「服
    用毒品、麻醉藥品、酒類或其他相類之物，不能安全駕駛動
    力交通工具而駕駛者，處一年以下有期徒刑、拘役或三萬元
    以下罰金。」相比較，顯以修正前之刑法第一百八十五條之
    三規定對被告較有利，依刑法第二條第一項前段之規定，自
    應適用行為時之法律，即修正前刑法第一百八十五條之三之
    規定。原審雖未及比較上開新舊法之規定，然經本院比較新
    舊法之結果，仍應適用被告行為時之法律，亦即原審判決適
    用之法律並無不當。
五、本件原審認被告服用酒類不能安全駕駛動力交通工具而駕駛
    之犯行事證已臻明確，並審酌被告犯案情節及犯後坦承犯行
    ，態度尚佳等一切情狀，據以論罪科刑，判處被告拘役五十
    日，並諭知易科罰金之折算標準，核無違誤或不當，上訴人
    指摘原判決量刑過重，聲請撤銷原判決，難認有理由，應予
    駁回其上訴。
據上論斷，應依刑事訴訟法第四百五十五條之一第一項、第三項
、第三百七十三條、第三百六十八條，判決如主文。
本案經檢察官張聖傳到庭執行職務。
中    華    民    國    97    年    4     月    1     日
                        臺灣彰化地方法院刑事第二庭
                            審判長法官    石馨文
                            法      官    黃齡玉
                            法      官    尚安雅
以上正本證明與原本無異。
本判決不得上訴。
中    華    民    國    97    年    4     月    2     日
                            書  記  官    洪年慶


司法院資訊處製作；財團法人民間司法改革基金會備份。
